【裁判字號】    99,台抗,936
【裁判日期】    991125
【裁判案由】    假扣押
【裁判全文】
最高法院民事裁定              九十九年度台抗字第九三六號
再抗告人  龔朝亮
代 理 人  吳展旭律師
上列再抗告人因與相對人北碇資源開發股份有限公司等間聲請假
扣押事件，對於中華民國九十九年九月二十一日台灣高等法院裁
定（九十九年度抗字第一三五五號），提起再抗告，本院裁定如
下：
    主  文
再抗告駁回。
再抗告訴訟費用由再抗告人負擔。
    理  由
按對於抗告法院所為抗告有、無理由之裁定再為抗告，僅得以其
適用法規顯有錯誤為理由，此觀民事訴訟法第四百八十六條第四
項之規定自明。又所謂適用法規顯有錯誤，係指原法院就其取捨
證據所確定之事實適用法規顯有錯誤而言，不包括認定事實不當
之情形在內。本件原法院以：按請求及假扣押之原因應釋明之。
前項釋明如有不足，而債權人陳明願供擔保或法院認為適當者，
法院得定相當之擔保，命供擔保後為假扣押。假扣押非有日後不
能強制執行或甚難執行之虞者，不得為之。為民事訴訟法第五百
二十三條第一項及第五百二十六條第一項、第二項所明定。再抗
告人就其所主張之假扣押請求，固提出讓與契約書、存證信函為
釋明方法，然就本件假扣押之原因，再抗告人雖謂相對人趙惟漢
提供擔保假處分「神明會杜姓天上聖母」所有十四筆土地，有增
加負擔而陷於無資力狀態；第三人趙惟芬、趙明飛、趙思怡出售
台北市○○路○段建物；及相對人未依法通知伊參與股東臨時會
，不法免除伊董事職務云云，惟趙惟漢供擔保為假處分，係為保
全財產，非增加負擔，趙惟芬等三人非債務人，其等處分自己財
產，難謂相對人之資力因而減少，股東臨時會召集程序、決議方
法或董事委任關係存在與否，與假扣押原因無關，再抗告人亦未
提出其他可資即時調查之證據釋明假扣押之原因，難認已盡釋明
之義務，不符假扣押之要件，其假扣押之聲請尚無從准許等語，
維持台灣台北地方法院所為駁回再抗告人假扣押聲請之裁定，經
核於法洵無違誤。再抗告意旨略以：相對人於台灣高等法院九十
八年度抗字第一一二七號抗告補充理由狀自承與地主間之合建案
，已投入上億元資金，損失不貲，且相對人既有財產與伊債權相
差懸殊，足認再抗告人已盡釋明之責並有假扣押之必要云云。惟
已盡釋明之責否，要屬事實認定問題，原裁定縱未斟酌上開事實
，亦屬認定事實不當問題，並無適用法規顯有錯誤情事，依首揭
說明，本件再抗告，難謂為合法。
據上論結，本件再抗告為不合法。依民事訴訟法第四百九十五條
之一第二項、第四百八十一條、第四百四十四條第一項、第九十
五條、第七十八條，裁定如主文。
中    華    民    國  九十九  年   十一   月  二十五  日
                      最高法院民事第三庭
                          審判長法官  劉  延  村  
                                法官  許  澍  林  
                                法官  黃  秀  得  
                                法官  鄭  傑  夫  
                                法官  魏  大  喨  
本件正本證明與原本無異
                                      書  記  官  
中    華    民    國  九十九  年   十二   月    七    日
                                                      K

司法院資訊處製作；財團法人民間司法改革基金會備份。
